【裁判字號】    89,上易,855
【裁判日期】    890516
【裁判案由】    竊盜
【裁判全文】
臺灣高等法院臺南分院刑事判決              八十九年度上易字第八五五號    Ｇ
      上  訴  人
      即  被  告  乙  ○  ○
右上訴人因竊盜案件，不服臺灣臺南地方法院八十九年度易字第三三四號中華民國八
十九年三月二十九日第一審判決（起訴案號：臺灣臺南地方法院檢察署八十八年度偵
字第一四六一六號），提起上訴，本院判決如左：
      主      文
上訴駁回。
乙○○緩刑貳年。
      事      實
乙○○意圖為自己不法之所有，於民國八十八年八月間某日，在臺南縣善化鎮小新營
電信局旁之福星檳榔攤前，竊取甲○○所有之移動式檳榔招牌一座（高一百五十公分
、寬約九十公分），約值新臺幣三千元，得手後移置臺南縣山上鄉豐德村臺糖加油站
旁，供其所經營之千喜檳榔攤使用，嗣經甲○○發現報警查獲，並扣得該檳榔招牌一
座。案經臺南縣警察局新化分局移送臺灣臺南地方法院檢察署檢察官偵查起訴。
      理      由
一、訊據上訴人即被告乙○○，矢口否認有何竊盜之犯行，辯稱該檳榔招牌係其在臺
    南縣善化鎮公所垃圾場撿到，而非在甲○○之福星檳榔攤前所竊得云云。然查被
    告如何為上開竊盜之犯罪事實，已據告訴人甲○○指訴甚詳，並有贓物認領保管
    單一紙，附於警卷足稽。雖證人黃保枝在偵查中為與被告辯解相同之證述，然考
    證人黃保枝描述之招牌為「比我高很多，我一六九公分，寬約一公尺」各情，既
    與告訴人所有失竊之該招牌，實際高度僅約一百五十公分有相當之差異，證人黃
    保枝且稱與被告見到該招牌時，係於光線明亮之中午約十二時許，則斯時應無視
    線不清而誤判招牌大小之可能，顯見證人黃保枝所述與事實有所出入，要屬故為
    迴護被告之詞，難為被告有利之認定。次查被告所稱之善化鎮公所垃圾場，並不
    收集大型垃圾，且除垃圾車外，其他車輛必須到鎮公所，經鎮長或清潔隊長開立
    進場證明後，始能進入該垃圾場等情，亦據證人即該鎮公所職司該垃圾場管理之
    職員尤金重在警訊中陳明，並稱伊於八十八年七月一日至同年八月二十六日負責
    管理該垃圾場期間，並無上揭招牌進入垃圾場等語明確，衡諸證人尤金重與被告
    並無怨隙，要無設詞構陷被告之可能，況上開招牌之體積龐大，如欲丟棄必屬大
    型垃圾，須聯絡臺南縣清潔隊專程載運至收集大型垃圾之場地，而告訴人既向員
    警報案稱所有之招牌失竊，顯非告訴人聯絡清潔隊將之丟棄，且若係他人將該招
    牌運走，衡情亦必另有用途，而無再將之運至垃圾場丟棄之可能，再參諸善化鎮
    垃圾場僅收集一般家庭廢棄物，並不收集大型垃圾，已如前述，益足認被告之所
    以取得該招牌，係在告訴人之檳榔攤所竊取，而非在垃圾場拾得無疑。本件事證
    已臻明確，不容被告空言飾詞否認，其竊盜犯行洵堪認定，應予依法論科。
二、查被告意圖為自己不法之所有，而竊取他人之物，核係犯刑法第三百二十條第一
    項之竊盜罪。原審本於同上之見解，適用該法條及刑法第四十二條第二項，罰金
    罰鍰提高標準條例第一條前段、第二條，並審酌被告之素行、犯罪之動機、目的
    、方法、所生危害、及其犯後態度等一切情狀，對其量處罰金五千元，並諭知如
    易服勞役以三百元折算一日之標準。經核認事用法並無不合，量刑亦稱妥適。被
    告上訴意旨，否認犯罪，指摘原判決不當，為無理由，應予駁回。又被告前雖曾
    於八十一年間，因業務過失致死罪，經原審法院判處有期徒刑六月，惟因同時諭
    知緩刑三年已於八十四年間緩刑期滿，此有其全國前案紀錄表在卷可佐，且其所
    得利益僅值約三千元，犯罪情節輕微，犯後亦已與告訴人達成民事和解，有該和
    解書在卷為憑，本院因認其經此偵審程序及為罪刑之宣告，當已知所警惕，日後
    信無再犯之虞，其所受宣告之刑以暫不執行為適當，爰併諭知緩刑二年，以啟自
    新。
三、據上論斷，應依刑事訴訟法第三百六十八條，刑法第七十四條第一款，判決如主
    文。
本案經檢察官蘇南桓到庭執行職務。
中    華    民    國      八十九      年      五      月      十六    日
                                  臺灣高等法院臺南分院刑事第二庭
                                      審判長法官  游    明    仁
                                            法官  蘇    重    信
                                            法官  林    永    茂
右正本證明與原本無異。
不得上訴。
                                      法院書記官  楊    清    旺
中    華    民    國      八十九      年      五      月     十七       日
附錄法條：
刑法第三百二十條第一項：意圖為自己或第三人不法之所有，而竊取他人之動產者，
                        為竊盜罪，處五年以下有期徒刑、拘役或五百元以下罰金
                        。


司法院資訊處製作；財團法人民間司法改革基金會備份。
